【裁判字號】    98,交訴,7
【裁判日期】    980210
【裁判案由】    肇事逃逸罪等
【裁判全文】
臺灣臺中地方法院刑事判決               98年度交訴字第7號
公  訴  人  臺灣臺中地方法院檢察署檢察官
被      告  丙○○
                    （另案於臺灣臺中看守所附設勒戒所觀察
上列被告因肇事逃逸罪等案件，經檢察官提起公訴（97年度偵字
第25969號）及移送併辦（97年度偵字第29354號），被告於準備
程序中就被訴事實為有罪之陳述，受命法官於聽取當事人之意見
後，由本院合議庭裁定以簡式審判程序判決如下：
    主    文
丙○○犯如附表一（編號１、２至９、１１）所示之十罪，均累
犯，各處如附表一（編號１、２至９、１１宣告刑欄）所示之刑
。又犯如附表一（編號１０）所示之罪，處如附表一（編號１０
宣告刑欄）所示之刑。應執行有期徒刑參年捌月，扣案如附表二
所示之物均沒收。
    犯罪事實及理由
一、犯罪事實：丙○○前因肇事逃逸之公共危險案件，經本院以
    94年度訴字第2746號判處有期徒刑7月確定，入監執行後，
    業於民國95 年10月23日縮刑期滿執行完畢。詎丙○○仍不
    知悛悔警惕，分別為下列犯行：
  (一)丙○○意圖為自己不法之所有，並基於竊盜之犯意，於97年
    9月11日上午6時許，在臺中縣大里市○○路242號前，持附
    表二編號６所示之手套及客觀上對人之生命、身體足以構成
    威脅、可供兇器使用之附表二編號１至５所示之十字螺絲起
    子、活動扳手、全自動中心衝、尖嘴鉗、剪刀，先破壞丁○○所有之車號8879-RZ號自小客車之右前車窗玻璃，再以前
    開十字螺絲起子竊取車內之音響設備得手。
  (二)丙○○另行起意，意圖為自己不法之所有，並基於竊盜之犯
    意，於97年10月7日凌晨某時（起訴書誤載為7日上午7時許
    ），在臺中市南屯區○○○街與嶺東路口附近，持客觀上對
    人之生命、身體足以構成威脅、可供兇器使用之一字型螺絲
    起子1支（未扣案），破壞癸○○所有之車號3659-NC號自小
    客車門鎖後，竊取前開車號3659-NC號自小客車得手，供作
    代步之用。
  (三)丙○○另行起意，意圖為自己不法之所有，並基於竊盜之犯
    意，於97年10月10日凌晨2時許（起訴書誤載為9日晚上某時
    許），在臺中縣烏日鄉○○路157巷6號前，持客觀上對人之
    生命、身體足以構成威脅、可供兇器使用之Ｔ字型扳手1支
    （未扣案），竊取林慧婷所有停放在該處之自小客車上之車
    號2985-NE號車牌2面。得手後，將之懸掛在前開車號3659-N
    C號之自小客車上使用，以逃避警方之追查。
  (四)丙○○另行起意，意圖為自己不法之所有，並基於竊盜之犯
    意，於97年10月10日凌晨約3時許（起訴書誤載為10日上午6
    時許），在臺中縣太平市○○路200號前，持附表二編號６
    所示之手套及客觀上對人之生命、身體足以構成威脅、可供
    兇器使用之附表二編號１至５所示之十字螺絲起子、活動扳
    手、全自動中心衝、尖嘴鉗、剪刀，先破壞己○○所有之車
    號0850-UA號自小客車之右前車窗玻璃，再以前開十字螺絲
    起子竊取車內之音響設備得手。
  (五)丙○○另行起意，意圖為自己不法之所有，並基於竊盜之犯
    意，於97年10月15日凌晨5時許，在臺中縣大里市○○路80
    號對面路旁，持附表二編號６所示之手套及客觀上對人之生
    命、身體足以構成威脅、可供兇器使用之附表二編號１至５
    所示之十字螺絲起子、活動扳手、全自動中心衝、尖嘴鉗、
    剪刀，先破壞戊○○所有之車號7026-QZ號自小客車之右前
    車窗玻璃，再以前開十字螺絲起子竊取車內之音響及影視設
    備得手。
  (六)丙○○另行起意，意圖為自己不法之所有，並基於竊盜之犯
    意，於97年10月27日凌晨某時許，在臺中縣大里市○○路10
    7號前路旁，持附表二編號６所示之手套及客觀上對人之生
    命、身體足以構成威脅、可供兇器使用之附表二編號１至５
    所示之十字螺絲起子、活動扳手、全自動中心衝、尖嘴鉗、
    剪刀，先破壞子○○持有管領、租賃之車號7089-QQ號自小
    客車之右前車窗玻璃，再以前開十字螺絲起子竊取車內之音
    響設備得手。
  (七)丙○○另行起意，意圖為自己不法之所有，並基於竊盜之犯
    意，於97年11月4日凌晨某時，在臺中縣大里市○○街之國
    興公園旁，持附表二編號６所示之手套及客觀上對人之生命
    、身體足以構成威脅、可供兇器使用之附表二編號１至５所
    示之十字螺絲起子、活動扳手、全自動中心衝、尖嘴鉗、剪
    刀，先破壞鄭伊伶所有之車號0610-UB號自小客車之右前車
    窗玻璃，再以前開十字螺絲起子竊取車內之音響及影視設備
    得手。
  (八)丙○○另行起意，意圖為自己不法之所有，並基於竊盜之犯
    意，於97年11月5日凌晨4時許，在臺中縣大里市○○街之國
    興公園旁，持附表二編號６所示之手套及客觀上對人之生命
    、身體足以構成威脅、可供兇器使用之附表二編號１至５所
    示之十字螺絲起子、活動扳手、全自動中心衝、尖嘴鉗、剪
    刀，先破壞張日奎所有之車號8501-UB號自小客車之右前車
    窗玻璃，再以前開十字螺絲起子竊取車內之音響設備得手。
  (九)丙○○另行起意，意圖為自己不法之所有，並基於竊盜之犯
    意，於97年11月5日凌晨5時許，在臺中縣大里市○○路之崇
    光國小後方停車場旁，持附表二編號６所示之手套及客觀上
    對人之生命、身體足以構成威脅、可供兇器使用之附表二編
    號１至５所示之十字螺絲起子、活動扳手、全自動中心衝、
    尖嘴鉗、剪刀，先破壞辛○○所有之車號1153-FX號自小客
    車之右前車窗玻璃，再以前開十字螺絲起子竊取車內之音響
    設備得手後。丙○○竊得前開(一)、(四)至(九)所示之音響設備後
    ，將其中部分之音響設備以每套新臺幣（下同）約3,000元
    至8, 000元不等之價格，販售予真實姓名年籍不詳、綽號「
    螺絲」之成年男子。
  (十)期間丙○○竊於97年10月10日上許6時許，駕駛前揭犯罪事
    實一之(二)竊得之改懸掛車號2985-NE號車牌2面之原車號3659
    -NC號之自小客車，搭載不知情之友人林勝凱，沿臺中縣霧
    峰鄉○○路由南往北方向、劃有分向限制線之雙向二車道行
    駛，行經柳豐路340號前之際，原應注意該路段之時速不得
    超過40公里，並應注意在劃有分向限制線之雙向二車道行駛
    時，不得駛入來車之車道內，且應注意車前狀況，並隨時採
    取必要之安全措施，而依當時天氣晴、日間自然光線、柏油
    路面乾燥無缺陷，亦無障礙物、視距良好，依當時情形，並
    無不能注意之情事，其竟疏未注意及此，以時速約70公里超
    速行駛，因車速過快而失控打滑並越過對向車道，適有乙○○駕車號B7-9160號自小貨車，亦沿柳豐路由北往南方向行
    駛至該處，導致2車發生碰撞，因而致乙○○受有左股骨幹
    遠端開放性及粉碎性骨折、右脛骨及腓骨嚴重開放性及粉碎
    性骨折、右股骨內踝骨骨折、左第4及第5蹠趾關節脫位、兩
    下肢壓碎傷合併多處開放性傷口等傷害。詎丙○○駕駛動力
    交通工具肇事並致人受傷後，竟未採取救護措施，或報警前
    來處理，反而萌生肇事逃逸之犯意，其與林勝凱棄車逃離現
    場。嗣經警據報於同日上午6時20分許至前揭車禍現場處理
    ，並自遺留在車禍現場之前揭車號3659-NC號自小客車車窗
    上採取遺留之指紋並送鑑定，比對結果與丙○○之左中指指
    紋相符，已悉丙○○涉犯前揭犯罪事實欄一之(二)、(三)、(十)之
    犯罪嫌疑後，經警循線於97年11月5日6時許，在臺中縣大里
    市○○○街130號騎樓處當場查獲丙○○，並扣得其前揭竊
    得之部分音響設備5套（已發還被害人癸○○、林慧婷、己○○、張日奎、辛○○）及附表二所示之物，至於前揭犯罪
    事實欄一之(一)、(四)、(五)、(六)、(七)、(八)、(九)（即被害人丁○○
    、己○○、戊○○、子○○、鄭伊伶、張日奎、辛○○部分
    ），則於警方知有犯罪嫌疑人前，丙○○於前揭遭警查獲後
    主動向警供出而自首接受裁判，因而查悉上情。
二、前揭犯罪事實，業據被告丙○○於警詢、偵查及本院審理時
    均坦白承認，並據告訴人即證人丁○○、癸○○、己○○、
    戊○○、子○○、辛○○、乙○○於警詢時證述綦詳，且經
    證人甲○○（被害人林慧婷之夫）、壬○○（被害人鄭伊伶
    之夫）、庚○○（被害人張日奎之子）於警詢時證述明確。
    此外，並有如附表二所示之物扣案可證，及臺中縣警察局霧
    峰分局扣物品目錄表2紙、贓物認領保管單5紙（即前揭癸○○、林慧婷、張日奎、己○○、辛○○遭竊部分）、臺中縣
    警察局霧峰分局現場勘察報告及採證照片【即被告前揭犯罪
    事實欄一之(一)、(二)、(三)、(五)、(六)、(七)竊盜犯行及一之(十)過失
    傷害、肇事逃逸犯行部分】5份、被告前揭過失傷害、肇事
    逃逸之道路道路交通事故現場圖1紙、道路交通事故調查報
    告表(一)(二)各1紙、車禍現場相片12張，暨被告前揭為警查獲
    後之查獲物品相片、至失竊現場指認相片、證人乙○○受有
    前揭傷害之中山醫學大學附設醫院97年11月6日丙字第4847
    號診斷證明書1件在卷足憑。又經警將前揭車號3659-NC 號
    自小客車車窗上採取遺留之指紋並送鑑定，比對結果確與被
    告之左中指指紋相符乙節，復有內政部警政署刑事警察局97
    年10月28日刑紋字第0970162565號鑑驗書1件附卷可按。且
    按行車速度，應依速限標誌或標線之規定，無標誌或標線時
    ，在設有快慢車道分隔線之慢車道，時速不得超過四十公里
    ，及應注意在劃有分向限制線之雙向二車道行駛時，不得駛
    入來車之車道內，且應注意車前狀況，隨時採取必要之安全
    措施，道路交通安全規則第93條第1項第1款、第94條第3項
    、第97條第1項第2款分別定有明文。被告駕車自應注意上述
    道路交通安全規定。又前揭車禍肇事路段為劃有分向限制線
    之雙向二車道、限速時速40公里，且事故發生當時天氣晴、
    日間自然光線、柏油路面乾燥無缺陷，亦無障礙物、視距良
    好等情，此觀卷附前開道路交通事故調查報告表（一）、車
    禍現場相片甚明，依當時情形，被告並無不能注意之情形，
    其竟疏未注意及此，貿然以時速70公里之速度超速行駛，未
    注意車前狀況，因車速過快而失控打滑並越過對向車道而肇
    致前揭車禍，並致告訴人乙○○受有前揭傷害，被告自有過
    失甚為明灼。足認被告前開自白確均與事實相符。是本案事
    證明確，被告前開犯行均堪認定，應依法論科。
三、論罪科刑：
  (一)按刑法上所謂兇器，其種類並無限制，凡客觀上對於人之生
    命、身體、安全構成威脅，具有危險性之兇器均屬之，且祇
    須行竊時攜帶此種具有危險性之兇器為已足，並不以攜帶之
    初有行兇之意圖為必要（最高法院七十九年臺上字第五二五
    三號判例參照）。且按扳手、鉗子、起子等物，客觀上均足
    對人之生命、身體、安全構成威脅應認為行兇器具，持以行
    竊應成立加重竊盜罪（最高法院七十六年度臺上字第三九二
    九號判決參照）。經查，扣案之附表二編號１至５所示之十
    字螺絲起子、活動扳手、全自動中心衝、尖嘴鉗、剪刀，均
    係被告供犯前揭犯罪事實欄一之(一)、(四)至(九)之竊盜犯行所用
    之物，未扣案之一字型螺絲起子1支、Ｔ字型扳手1支，則分
    別係被告供犯前揭犯罪事實欄一之(二)、(三)竊盜犯行所用之物
    ，且均係鐵製材質，業據被告陳明在卷，且觀諸卷附如附表
    二編號１至５所示之物相片甚明（見警卷135頁），足認前
    開扣案之附表二編號１至５所示之十字螺絲起子、活動扳手
    、全自動中心衝、尖嘴鉗、剪刀及未扣案之一字型螺絲起子
    、Ｔ字型扳手均質地堅硬，在客觀上顯對人之生命、身體構
    成威脅，均係具有危險性之兇器無訛。是核被告就前揭犯罪
    事實欄一之(一)至(九)之九次竊盜犯行，均係犯刑法第321條第1
    項第3款之攜帶兇器加重竊盜罪；就前揭犯罪事實欄一之(十)
    之犯行，係犯刑法第185條之4之肇事逃逸罪、第284條第1項
    前段之過失傷害罪。又檢察官移送併辦（臺灣臺中地方法院
    檢察署97年度偵字第29354號）部分，係與被告前揭犯罪一
    之(九)之竊盜犯行（即被害人辛○○部分）為同一事實關係，
    本院自得併予審理，附此敘明。
  (二)被告前開九次竊盜、過失傷害、肇事逃逸犯行間，犯意各別
    ，行為互殊，應予分論併罰。
  (三)被告前因肇事逃逸之公共危險案件，經本院以94年度訴字第
    2746號判處有期徒刑7月確定，入監執行後，業於95年10月
    23日縮刑期滿執行完畢，有前開刑事判決書、臺灣高等法院
    被告前案紀錄表、臺灣臺中地方法院檢察署刑案資料查註紀
    錄表各一件附卷可按，其前受有期徒刑之執行完畢後，5年
    以內故意再犯本案有期徒刑以上之竊盜罪及肇事逃逸罪（即
    前揭犯罪事實一之(一)至(九)之九次竊盜犯行及前揭犯罪事實一
    之(十)之肇事逃逸犯行），均為累犯，各應依刑法第47條第1
    項之規定，加重其刑（至於被告所犯前開過失傷害罪部分，
    既非屬故意犯罪，自無論以累犯之餘地）。
  (四)又被告就前揭犯罪事實欄一之(二)、(三)、(十)犯行，經警於前揭
    遺留在車禍現場之前揭車號3659-NC號自小客車（其上懸掛
    車號2985-NE號車牌2面）車窗上採取遺留之指紋並送鑑定，
    比對結果與被告之左中指指紋相符，已悉被告涉犯前揭犯罪
    事實欄一之之(二)、(三)、(十)之犯罪嫌疑外，至於前揭犯罪事實
    欄一之(一)、(四)、(五)、(六)、(七)、(八)、(九)部分【即被害人丁○○
    、己○○、戊○○、子○○、鄭伊伶、辛○○部分；又其中
    警方就前揭犯罪事實欄一之(一)、(五)、(六)、(七)（即被害人丁○○、戊○○、子○○、鄭伊伶遭竊後警方雖有至遭竊現場汽
    車內勘察採證，然迄被告前揭為警查獲時止警方亦仍未知犯
    罪嫌疑人】，均係被告於前揭遭警查獲後主動向警供出而自
    首接受裁判乙節，此綜參前揭卷附臺中縣警察局霧峰分局現
    場勘察報告及採證照片（即前揭犯罪事實欄一之(一)、(五)、(六)
    、(七)部分）4件、臺中縣警察局霧峰分局97年11月5日刑事案
    件報告書、被告警詢時供述及證人丁○○、己○○、戊○○
    、子○○、壬○○、庚○○、辛○○於警詢時之證述即明，
    堪認被告就前揭犯罪事實欄一之(一)、(四)、(五)、(六)、(七)、(八)、
    (九)之竊盜犯行，均合於自首之要件，爰均依刑法第62條前段
    之規定，各減輕其刑，並依法均各先加重後減輕之。
  (五)爰審酌被告前有肇事逃逸、竊盜犯行經法院判處罪刑之刑事
    犯罪紀錄，有臺灣高等法院被告前案紀錄表及臺灣臺中地方
    法院檢察署刑案資料查註紀錄表在卷可憑，堪認被告素行非
    佳，其竟仍不知悛悔警惕而再蹈前愆，不思以正當方法賺取
    財物，為貪取不法利益而竊取他人財物，其中並以攜帶兇器
    方式竊取他人汽車車牌懸掛於其先前竊得之贓車上，以達到
    其掩飾竊盜犯行之目的，犯罪動機殊值非難，犯罪手段亦非
    平和，危害社會治安秩序情節非輕，且其駕駛竊得而來自小
    客車過失肇事致告訴人乙○○受有前揭傷害後，未對告訴人
    乙○○為即時協助、救護，竟逕予逃逸，除致告訴人乙○○
    所受前揭傷害非輕外，被告罔顧他人之身體、健康及危害交
    通安全、秩序之維護之情節，殊值非難，且其迄未賠償前揭
    遭竊被害人及告訴人乙○○之損害，再兼衡酌被告犯後知能
    坦承犯行、態度尚稱良好，暨其犯罪動機機、智識程度、竊
    得財物之價值、駕車過失肇事、肇事後逃逸之情節等一切情
    狀，各量處如主文所示之刑，並定其應執行之刑，以示懲儆
    。
  (六)扣案之附表二所示之物，為被告所、供犯前揭犯罪事實欄一
    之(一)、(四)、(五)、(六)、(七)、(八)、(九)之七次竊盜犯行所用之物，
    業據被告於本院審理時陳明在卷，爰依刑法第38條第1項第2
    款之規定宣告沒收。至於被告供犯前揭犯罪事實欄一之(二)竊
    盜犯行所用之一字型螺絲起子1支、供犯前揭犯罪事實欄一
    之(三)竊盜犯行所用之Ｔ字型扳手1支，雖均係被告所有，惟
    均未扣案，為免將來執行困難，爰不宣告沒收，附此敘明。
四、應適用之法條：依刑事訴訟法第273條之1第1項、第299條第
    1項前段、第310條之2、第454條第1項，刑法第185條之4、
    第284條第1項前段、第321條第1項第3款、第47條第1項、第
    62條前段、第51條第5款、第38條第1項第2款，刑法施行法
    第1條之1第1項、第2項前段，判決如主文。
五、如不服本判決，應於判決送達後10日內，向本院提出上訴狀
    （應敘述具體理由並附繕本；上訴書狀如未敘述理由，應於
    上訴期間屆滿後20日內補提理由書於本院，並均須按他造當
    事人之人數附繕本，切勿逕送上級法院），上訴於臺灣高等
    法院臺中分院。
中    華    民    國    98    年    2     月    10    日
                  刑事第十三庭  法  官  何世全
附表一：
┌──┬──────────┬────────────┬───────────┬──────┐
│編號│   犯          行   │     所犯法條及罪名     │宣告刑（含主刑、從刑）│ 備     註  │
├──┼──────────┼────────────┼───────────┼──────┤
│ １ │前揭犯罪事實欄一之(一)│刑法第321條第1項第3款之 │攜帶兇器竊盜，累犯，處│合於自首要件│
│    │竊盜犯行（即被害人周│加重竊盜罪。            │有期徒刑伍月。扣案之附│            │
│    │慧君部分）          │                        │表二所示之物均沒收。  │            │
├──┼──────────┼────────────┼───────────┼──────┤
│ ２ │前揭犯罪事實欄一之(二)│刑法第321條第1項第3款之 │攜帶兇器竊盜，累犯，處│            │
│    │竊盜犯行（即被害人黃│加重竊盜罪。            │有期徒刑拾月。        │            │
│    │素真部分）          │                        │                      │            │
├──┼──────────┼────────────┼───────────┼──────┤
│ ３ │前揭犯罪事實欄一之(三)│刑法第321條第1項第3款之 │攜帶兇器竊盜，累犯，處│            │
│    │竊盜犯行（即被害人林│加重竊盜罪。            │有期徒刑柒月。        │            │
│    │慧婷部分）          │                        │                      │            │
├──┼──────────┼────────────┼───────────┼──────┤
│ ４ │前揭犯罪事實欄一之(四)│刑法第321條第1項第3款之 │攜帶兇器竊盜，累犯，處│合於自首要件│
│    │竊盜犯行（即被害人商│加重竊盜罪。            │有期徒刑伍月。扣案之附│            │
│    │淑華部分）          │                        │表二所示之物均沒收。  │            │
├──┼──────────┼────────────┼───────────┼──────┤
│ ５ │前揭犯罪事實欄一之(五)│刑法第321條第1項第3款之 │攜帶兇器竊盜，累犯，處│合於自首要件│
│    │竊盜犯行（即被害人林│加重竊盜罪。            │有期徒刑伍月。扣案之附│            │
│    │耀仁部分）          │                        │表二所示之物均沒收。  │            │
├──┼──────────┼────────────┼───────────┼──────┤
│ ６ │前揭犯罪事實欄一之(六)│刑法第321條第1項第3款之 │攜帶兇器竊盜，累犯，處│合於自首要件│
│    │竊盜犯行（即被害人黃│加重竊盜罪。            │有期徒刑伍月。扣案之附│            │
│    │菘凰部分）          │                        │表二所示之物均沒收。  │            │
├──┼──────────┼────────────┼───────────┼──────┤
│ ７ │前揭犯罪事實欄一之(七)│刑法第321條第1項第3款之 │攜帶兇器竊盜，累犯，處│合於自首要件│
│    │竊盜犯行（即被害人鄭│加重竊盜罪。            │有期徒刑伍月。扣案之附│            │
│    │伊伶部分）          │                        │表二所示之物均沒收。  │            │
├──┼──────────┼────────────┼───────────┼──────┤
│ ８ │前揭犯罪事實欄一之(八)│刑法第321條第1項第3款之 │攜帶兇器竊盜，累犯，處│合於自首要件│
│    │竊盜犯行（即被害人張│加重竊盜罪。            │有期徒刑伍月。扣案之附│            │
│    │日奎部分）          │                        │表二所示之物均沒收。  │            │
├──┼──────────┼────────────┼───────────┼──────┤
│ ９ │前揭犯罪事實欄一之(九)│刑法第321條第1項第3款之 │攜帶兇器竊盜，累犯，處│合於自首要件│
│    │竊盜犯行（即被害人郭│加重竊盜罪。            │有期徒刑伍月。扣案之附│            │
│    │俊麟部分）          │                        │表二所示之物均沒收。  │            │
├──┼──────────┼────────────┼───────────┼──────┤
│１０│前揭犯罪事實欄一之(十)│刑法第284條第1項前段之過│因過失傷害人，處有期徒│            │
│    │過失傷害犯行（即被害│失傷害罪。              │刑肆月。              │            │
│    │人乙○○部分）      │                        │                      │            │
├──┼──────────┼────────────┼───────────┼──────┤
│１１│前揭犯罪事實欄一之(十)│刑法第185條之4之肇事逃逸│駕駛動力交通工具肇事，│            │
│    │肇事逃逸行          │罪。                    │致人受傷而逃逸，累犯，│            │
│    │                    │                        │處有期徒刑玖月。      │            │
└──┴──────────┴────────────┴───────────┴──────┘
附表二：
┌──┬──────────────┬─────────┐
│編號│扣案物品名稱及數量          │  備         註   │
├──┼──────────────┼─────────┤
│ １ │十字螺絲起子壹支            │                  │
├──┼──────────────┼─────────┤
│ ２ │活動扳手壹組                │                  │
├──┼──────────────┼─────────┤
│ ３ │尖嘴鉗壹支                  │                  │
├──┼──────────────┼─────────┤
│ ４ │全自動中心衝壹支            │扣押物品目錄表誤載│
│    │                            │為尖型起子壹支    │
├──┼──────────────┼─────────┤
│ ５ │剪刀壹支                    │扣押物品目錄表誤載│
│    │                            │為箭刀壹支        │
├──┼──────────────┼─────────┤
│ ６ │黑色手套壹雙                │                  │
└──┴──────────────┴─────────┘
以上正本證明與原本無異。
如不服本判決，應於收受送達後10日內向本院提出上訴書狀，並
應敘述具體理由；其未敘述上訴理由者，應於上訴期間屆滿後20
日內向本院補提理由書（均須按他造當事人之人數附繕本）「切
勿逕送上級法院」。
                                書記官  陳建分
中    華    民    國    98    年    2     月    10    日
附錄論罪科刑法條：
刑法第185條之4
駕駛動力交通工具肇事，致人死傷而逃逸者，處六月以上五年以
下有期徒刑。
刑法第284條第1項
因過失傷害人者，處六月以下有期徒刑、拘役或五百元以下罰金
，致重傷者，處一年以下有期徒刑、拘役或五百元以下罰金。
刑法第321條第1項
犯竊盜罪而有左列情形之一者，處六月以上、五年以下有期徒刑
：
一、於夜間侵入住宅或有人居住之建築物、船艦或隱匿其內而犯
    之者。
二、毀越門扇、牆垣或其他安全設備而犯之者。
三、攜帶兇器而犯之者。
四、結夥三人以上而犯之者。
五、乘火災、水災或其他災害之際而犯之者。
六、在車站或埠頭而犯之者。


司法院資訊處製作；財團法人民間司法改革基金會備份。
